【裁判字號】    98,易,119
【裁判日期】    980611
【裁判案由】    詐欺
【裁判全文】
臺灣高雄地方法院刑事判決              98年度易字第119 號
公  訴  人  臺灣高雄地方法院檢察署檢察官
被      告  乙○○
上列被告因詐欺案件，經檢察官提起公訴（97年度偵緝字第1807
號），本院判決如下：
    主  文
乙○○犯詐欺取財罪，處有期徒刑壹年陸月，減為有期徒刑玖月
。
    事  實
一、乙○○於民國94、95年間，在其父親陳神發所經營位於高雄
    市小港區之「漢民中醫診所」（起訴書誤載為址設高雄市○
    ○區○○街66號）內擔任推拿、敷藥工作，因而結識長期在
    上開醫院就診之病患丙○○，竟利用該等長期就診之信賴關
    係及其身為診所負責人陳神發之子之客觀事實，於95年9 月
    下旬間某日，基於意圖為自己不法所有，在上開診所內，向
    丙○○佯稱：可以投資韓國人蔘之生意，獲利豐厚，且只要
    4 個月就可以回本，投資新臺幣（下同）100 萬元，4 個月
    就獲利十幾萬元云云，而邀約丙○○參與韓國人蔘之投資，
    致丙○○陷於錯誤，乃同意投資，並於95年9 月27日，在高
    雄市小港區華南商業銀行小港分行內，臨櫃匯款50萬元至乙
    ○○所開立使用之高雄德智郵局00000000000000號帳戶內，
    復接續向丙○○佯稱：「總仔」欲增加銷售量以吃下整個臺
    灣人蔘銷售市場，伊與丙○○需各負責出資300 萬元云云，
    誘騙丙○○再加碼投資，丙○○遂基於同一錯誤之認知，於
    同年10月13日、12月14日分別在高雄市政府郵局、高雄市康
    莊郵局各臨櫃匯款100 萬元至乙○○前揭郵局帳戶內，先後
    總計匯款250 萬元，由乙○○予以分次提領花用殆盡，而詐
    欺取財得逞。嗣因乙○○一再藉故拖延簽約或出具相關文件
    證明，且至投資期限已過後，仍託辭拒絕返還款項，並自96
    年4 月3 日起離開「漢民中醫診所」，避不見面，丙○○始
    知受騙。
二、案經丙○○訴由臺灣高雄地方法院檢察署檢察官偵查起訴。
    理  由
一、證據能力部分：
（一）證人丙○○於檢察官偵查中經具結而為之陳述，固均係被
      告以外之人於審判外所為之言詞陳述，然其之證言，已經
      檢察官諭知證人有具結義務及偽證處罰並命朗讀結文具結
      擔保其證言之真實性，又查無違法取證之瑕疵存在，應無
      顯不可信之情形，依刑事訴訟法第159 條之1 第2 項之規
      定，自得為證據。
（二）按被告以外之人於審判外之陳述，雖不符同法第159 條之
      1 至之4 規定，而經當事人於審判程序同意作為證據，法
      院審酌該言詞陳述或書面陳述作成時之情況，認為適當者
      ，亦得為證據，此亦據同法第159 條之5 第1 項規定明確
      。查本案所引用之其餘證據資料（詳後引證據），其中屬
      傳聞證據部分，因被告、檢察官均同意可作為證據使用，
      本院審酌該證據作成之情況，並無違法取得之情形，認以
      之作為證據，應屬適當，均有證據能力。
二、訊據被告乙○○固坦認於95年9 月間邀約告訴人丙○○投資
    韓國人蔘進口買賣之生意，並由告訴人以匯款方式，於95年
    9 月27日、10月13日、12月14日，各匯入50萬元、100 萬元
    、100 萬元，合計250 萬元之款項至上揭其名義之高雄德智
    郵局帳戶元等情，惟矢口否認有何詐欺取財犯行，辯稱：伊
    確實與告訴人合夥投資韓國人蔘，伊也有拿過人蔘給告訴人
    ，並確實將告訴人所交付之金錢轉交給上手「嚴敬」，伊所
    投資之款項亦已交給「嚴敬」，但事後發現伊與告訴人均遭
    「嚴敬」詐騙，「嚴敬」所提供之姓名、住址均為虛偽，伊
    與告訴人所投資之金錢均無法取回，伊亦為被害人，並無詐
    騙告訴人云云（偵二卷第19頁、偵三卷第25頁、審易卷第13
    頁、易卷第41頁），經查：
（一）被告之父陳神發係「漢民中醫診所」之負責人，被告受僱
      於陳神發在上開診所內擔任推拿、敷藥之工作，告訴人則
      因手肘酸痛之疾病，長期在上開診所就診，於診所內之醫
      師診治完畢後，均由被告進行推拿、敷藥，常達1 年餘，
      兩人因而結識等情，業據被告自承在卷（偵三卷第25、26
      頁、審易卷第14頁、易卷第47頁），核與告訴人所證情節
      相符（偵一卷第3 、12頁；易卷第40頁），此部分事實堪
      以認定。又「漢民中醫診所」係位於告訴人所任職之址設
      高雄市○○區○○路500 號「漢民國小」對面，業據告訴
      人於本院審理中結證明確（易卷第52頁），是「漢民中醫
      診所」應位在高雄市○○區○○路上，起訴書認「漢民中
      醫診所」係址設高雄市○○區○○街66號，或有誤載，亦
      先予敘明。
（二）而被告與告訴人認識一年多之後，確於95年9 月下旬間某
      日，利用其在診所內工作及為「漢民中醫診所」之負責人
      陳神發之子等客觀事實，虛偽向告訴人陳稱投資韓國人蔘
      ，使告訴人陷於錯誤，而陸續交付被告250 萬元之款項等
      情，業據告訴人於偵查及本院審理中一致指稱：其在「漢
      民中醫診所」治療1 年多，和被告熟識之後，於95年9 月
      下旬，被告向其騙稱有與上手「總仔」經營韓國人蔘之進
      口買賣生意，利潤甚佳，並說此投資期限只要4 個月就可
      以回收，投資100 萬可以賺取十多萬元云云，並邀約其投
      資，其認為被告乃「漢民中醫診所」院長陳神發之子，應
      有管道進口人蔘等藥材，「漢民中醫診所」又為老字號之
      診所，規模甚大，如投資失利，陳神發可代為償還，故信
      以為真，即依被告指示，於95年9 月27日匯款50萬元至被
      告郵局帳戶，不久被告向其表示要增加銷售量以吃下臺灣
      地區之銷售市場，其與被告各負責300 萬元之額度云云，
      遊說其加碼，其乃於同年10月13日、同年12月14日，分別
      在高雄市政府郵局、高雄市康莊郵局各臨櫃匯款100 萬元
      至被告前揭郵局帳戶，詎料其交付250 萬元後，要求被告
      簽約及出具證明，被告均以投資之上手「總仔」住院等理
      由推拖，之後過了被告所說4 個月之投資期限，其向被告
      追索，被告表示要買下其所投資之股份，但未還款，嗣於
      96年4 月3 日，其往診所向被告催討款項，被告仍未還款
      ，之後被告即未再至「漢民中醫診所」上班，且避不見面
      ，電話亦無法聯繫，其才知受騙等情明確（偵一卷第3 、
      4 、11、12頁；偵二卷第31頁；偵三卷第32頁；易卷第35
      至38、41、42、43頁），核與被告於偵查及本院審理中均
      供承：確有於95年9 月間，以投資韓國人蔘為名，邀約告
      訴人投資，並前後收取共計250 萬元之款項等語相符（偵
      二卷19、26頁；偵三卷第25頁；審易卷第14頁）。且告訴
      人指證分別於95年9 月27日在高雄市小港區華南商業銀行
      小港分行臨櫃匯款50萬元至被告所開立使用之高雄智德郵
      局00000000000000號帳戶內，及於同年10月13日、12月14
      日分別在高雄市高雄市政府郵局、高雄市康莊郵局各臨櫃
      匯款100 萬元至上開郵局帳戶內，先後總計匯款250 萬元
      等情，亦有華南商業銀行匯款回條聯1 紙、郵政國內匯款
      執據2 紙、被告前揭帳戶之歷史交易清單1 份附卷可稽（
      偵一卷第5 、6 頁；偵二卷第50頁），且互核相符，顯見
      告訴人所指，乃屬有據。
（三）又告訴人既在「漢民中醫診所」就診1 年多而與被告熟識
      ，可認其主觀上對被告應有一定之信任；佐以被告之父陳
      神發經營「漢民中醫診所」，依一般人觀之，確可能誤信
      被告有門路可進口韓國人蔘等中藥材及誤信被告身為中醫
      診所負責人之子，即便投資失利，陳神發亦可協助被告償
      還債務。而以被告甘冒其犯行被父親發現之風險，特意於
      診療期間，在「漢民中醫診所」內向告訴人誆稱投資韓國
      人蔘等情觀之，亦可認被告確實特意利用其身為「漢民中
      醫診所」負責人之子及在上開中醫診所任職等客觀事實強
      化告訴人之信任，以使告訴人陷於錯誤，則告訴人因與被
      告熟識之情形下，一時未予警覺，復因被告為「漢民中醫
      診所」負責人陳神發之子，本件投資標的又為中藥材，與
      上開被告身家、工作背景關聯甚高，因此一時失察陷於錯
      誤，信以被告確有投資韓國人蔘，乃將金錢交付被告，告
      訴人上開指證遭被告施用詐術並陷於錯誤而交付款項之經
      過，合於情理，其所為指證應堪認屬實。
（四）被告雖辯稱其向告訴人所收取之款項確有用於投資韓國人
      蔘云云，惟查：
    1.告訴人業於審理中明確結證：其未曾見過被告所稱合夥投
      資之「總仔」至上開診所或其他地點找過被告，被告未曾
      出示「總仔」之資料、名片或交付進口人蔘之合約、報關
      等文件，更未曾帶其至「總仔」之營業所在地參觀及告知
      係向韓國何廠商進貨、以何公司名義申請進口等情在卷（
      易卷第41至42、36、37、46），已難認該等投資情事客觀
      上存在。佐以被告於偵查中既曾辯稱：決定投資當時，對
      方有拿計畫書及利潤表給伊觀看云云（偵三卷第26頁），
      被告理應能提出相關文件，然被告自檢察官偵查至本院審
      理以來，前後長達2 年餘，從未提出任何與本件或之前人
      蔘投資相關之合約書、付款收據等文件，且自承無法提出
      上開文件資料（偵二卷第26至27頁；易卷第17頁）；另告
      訴人於審理中指證被告向其表示有以貨櫃方式進口韓國人
      蔘2 次等情（易卷第42頁），亦據被告供承就此確實無法
      提出韓國人蔘之報關、提貨文件等語（易卷第51頁）；再
      就被告所合夥投資韓國人蔘之對象人別，為商場投資至為
      重要之事項，被告先於偵查中辯稱：其上手即告訴人所指
      之「總仔」，姓名為「顏敬」（偵二卷第27頁），嗣改稱
      ：對方自稱「顏總」，名片已丟掉云云（偵二卷第25頁）
      ，然於偵查中經檢察事務官查詢結果，全臺姓名為「顏敬
      」之人僅有3 位，其中2 位已分別於90年、91年亡故，另
      1 位顏敬亦表示雖曾從事草藥買賣，然不認識被告等情，
      有法務部戶役政連結作業系統查詢結果1 紙、顏敬之偵訊
      筆錄1 份可參（偵二卷第51、54頁）；被告復於本院98年
      1 月23日準備程序時再改口辯稱：對方自稱「嚴總」，「
      嚴敬」僅為綽號，是臺語「引擎」之同音，有留一個臺北
      的地址，但名片沒有保留，不認識上開賣草藥之顏敬云云
      （審易卷第13頁背面），對「總仔」之人別、真實姓名等
      事項前後供詞反覆，更顯然無法提供可供確認「總仔」（
      即「嚴總」）人別之確實資料。而衡諸社會常情，合夥投
      資牽涉金錢往來，且數目往往非小，易衍生糾紛，合夥人
      間為明瞭彼此權利義務，往往定有投資合約以保障自身權
      益，被告焉有可能於未與「總仔」訂定契約、未確定對方
      真實身分、資力條件下即貿然投資並交付款項？甚且於出
      資後，全然未能留下任何名片、文件、收據或資料，而自
      陷於「總仔」捲前潛逃之風險？況衡以被告於案發當時，
      於「漢民中醫診所」工作之月薪僅約5 、6 萬元，業據被
      告供明在卷（易卷第47頁），果被告辯稱已交付投資款項
      250 萬元等情屬實（易卷第18頁），該250 萬元之投資款
      對被告而言應非小數目，被告焉可能在未能確認「總仔」
      人別之情況下，任意交付高達其月薪數十倍之款項？益證
      被告辯稱投資韓國人蔘等情節，與常情有違，而難認屬實
      。
    2.且被告自85年到87年間陸續積欠銀行借款，累積至87年間
      ，已高達1 百多萬元，迄今均無力償還，業據其於審理中
      供明在卷（易卷第47、48頁），則以被告債信不佳多年，
      顯無餘力進行其他投資。況核其辯稱投資韓國人蔘之額度
      ，先於偵查中辯稱其投資250 萬元（偵三卷第25頁）、於
      98年1 月23日本院準備程序辯稱：50餘萬元是身邊的現金
      ，另跟3 家地下錢莊借150 萬元，無法提出任何證據云云
      （審易卷第15頁），復於98年4 月20日準備程序改稱：跟
      地下錢莊借100 餘萬元，另賣掉廂型車約3 、40萬元，還
      不夠，告訴人就說她不投資了，伊就去找「嚴敬」要錢，
      之後「嚴敬」就不見了云云（易卷第18頁），就所籌措資
      金之經過、所交資金總額等情，所供亦有不一，更難認定
      被告確有投資韓國人蔘進口買賣之情事。
    3.再參以被告在「漢民中醫診所」內遊說告訴人投資韓國人
      蔘之時，只要被告父親陳神發走近，被告即暫停與告訴人
      之對話，並向告訴人表示不要讓陳神發知道此事等情，業
      據告訴人於偵查及審理中結證明確（偵三卷第32頁、易卷
      第41頁），然果被告確有經營投資韓國人蔘，以該等投資
      為正當之生意，被告何需刻意避免陳神發知悉？被告雖辯
      稱係因父親陳神發名下有藥品公司，恐父親將此投資歸由
      名下藥品公司承銷云云（易卷第53頁），惟果投資韓國人
      蔘如獲利豐厚、迅速回本，以陳神發為被告父親，本較告
      訴人更值被告信任，陳神發又開設中醫診所並經營藥品公
      司，籌資、銷售能力等條件更較告訴人優越，且被告本身
      長期積欠銀行債務，無資力負擔投資款項，業如前述，則
      被告理當優先將此投資告知關係較為親近之陳神發，並極
      力邀約陳神發襄助以減輕籌資壓力，理應無可能刻意避開
      陳神發，是本件果非被告自知投資韓國人蔘一事係其杜撰
      以誘騙告訴人，且害怕陳神發知悉此事而揭穿其騙局，焉
      需刻意避免陳神發知悉？益見被告所稱投資韓國人蔘一事
      ，應屬子虛。
    4.復依被告於審理中辯稱「總仔」於95年8 月份即邀約伊投
      資，並表示2 個月後要開始進貨，籌資間越快越好，如果
      能一次籌足600 萬元，應該會1 次全部將600 萬元交付嚴
      總等情（易卷第49頁），顯見本件投資如果屬實，相關投
      資款項應於被告籌得後迅速交付完畢，以利後續進貨作業
      。然細觀被告上開郵局帳戶之客戶歷史交易清單顯示，告
      訴人於95年9 月27日匯入50萬元後，被告分3 次各提領現
      金30萬元、10萬元、10萬元；於95年10月13日匯入100 萬
      元後，被告係分12次以每次2 萬元至30萬元不等之小額方
      式提領現金；於95年12月14日匯款100 萬元後，亦由被告
      分次以4 萬元至40萬元不等之金額予以提領筆提領（偵三
      卷第50頁），更與被告上開所辯籌募投資款之期間急迫且
      會1 次全額交付等情相違。甚且上開款項數目非小，一般
      民眾果因投資而交付大筆金錢，為求慎重，多以匯款留下
      執據之方式為之，確保自身權益，被告為智識成熟之人，
      就此應當知悉，然被告於取得告訴人所交付之投資款項後
      ，竟一反常情分次以零星、小額方式提領現金，致無從留
      存之後相關資金去向之紀錄以供佐證，且未能提出由「總
      仔」收受款項之收據或證明（易卷第17頁），此等現金提
      領，更與一般交付投資款項之情形不合。對照前開被告並
      無資力從事投資、始終無法提出相關投資文件及於遊說告
      訴人之際刻意閃避陳神發等異常行為，堪認投資韓國人蔘
      等情節，應為被告虛構，藉以向告訴人詐財至明，恰證告
      訴人指證被告以傳述投資韓國人蔘之不實訊息，致其陷於
      錯誤而交付250 萬元等情，確屬真實。
    5.況依告訴人於本院審理中證稱：其於95年9 月27日匯入第
      一筆款項時，被告有留電話給其，96年4 月3 日以前，均
      可以該電話與被告聯繫，其亦有將使用之行動電話號碼留
      給被告，被告亦可以隨時與其聯繫，被告於98年5 月21日
      本案開庭審理前，曾主動撥打上開同一號碼之行動電話聯
      絡洽談和解事宜等語（易卷第43、45頁），且被告對上開
      情事亦未予爭執，可認自告訴人交付250 萬元款項後迄今
      ，告訴人之聯繫電話均未更換，被告始終能輕易以上開電
      話與告訴人聯繫。然被告卻自96年4 月3 日起即避不見面
      ，告訴人撥打被告電話均無法連絡上，且除上開開庭前之
      電話聯繫外，被告也未曾主動與告訴人洽商返還投資款事
      宜，迄今更未償還分文，亦據告訴人指證明確（易卷第43
      、45頁），而衡以社會上投資經營之常態，果因一時週轉
      不靈或因上游人員、公司突發狀況無法取回投資款，而生
      紛爭，雙方往往仍持續協商展延還款期限或洽談以他法償
      還款項，則被告如因正當商業投資失利而致無從追回告訴
      人投資款項，被告理應持續與告訴人洽談、協商或先行償
      還部分款項，然被告竟於未曾有何具體協商還款方案、簽
      署還款文件、提供擔保或為部分款項清償之情形下，即突
      然消失無蹤，刻意不與告訴人聯絡，足見本件被告初始即
      起意訛詐告訴人以取得告訴人所匯款項，並預謀於告訴人
      起疑之際即避走他處無疑。甚且被告於邀約告訴人投資當
      時，未將自身積欠銀行上百萬元債務未還、債信不佳之情
      形告知告訴人，業據被告供承在卷（易卷第50頁），告訴
      人於本院審理中亦證稱：如果被告邀其投資當時，有告知
      已積欠銀行上百萬元債務而無力清償，其就不可能會答應
      參與韓國人蔘之投資並交付金錢（易卷第51頁），更可認
      被告自始即基於為自己不法所有之意圖，向告訴人訛詐金
      錢，是以刻意隱瞞其資力狀況，再積極以投資人蔘獲利豐
      厚之不實情事遊說告訴人交付金錢，被告確有不法所有意
      圖及詐欺之故意已明。
（五）被告雖另辯稱：本件係告訴人聽見伊與「嚴敬」（即告訴
      人所稱「總仔」）在診所外通話之內容，主動詢問伊投資
      何種生意，並主動表明要參與投資，並非伊遊說云云（易
      卷第18頁），然此則據告訴人於審理中結證：當初雖係被
      告在診所外講完電話後，才告知其投資韓國人蔘之事，但
      其並未聽見被告通話之內容，係被告結束通話回診所時，
      主動向其提及人蔘投資之生意並邀其一同投資，非其主動
      詢問等語（易卷第39頁）。而參以告訴人與被告係因診所
      就診及治療之關係而認識，並非在商場上或因其他金錢往
      來原因而結識，告訴人復於偵查中稱：本案之前未與被告
      有何借貸或合作投資之經驗等語（偵一卷第12頁），本件
      果非被告自始有意釋放相關訊息藉以誘使告訴人投資，告
      訴人實無可能主動詢問與其毫無經濟往來之被告相關投資
      事項。況被告確曾向告訴人表示投資韓國人蔘獲利豐厚等
      情，亦如前述，被告確有遊說告訴人投資之行為，即已堪
      認定。被告此部分所辯，核屬卸責之詞，尚無足採。
（六）又被告雖分別於95年10月、12月告訴人匯款後，拿人蔘給
      告訴人，然其交付人蔘之地點均在告訴人任職之學校傳達
      室，並非在「漢民中醫診所」內，業據告訴人於偵查及審
      理指陳明確（偵二卷第31頁；易卷第46、52頁），以被告
      尚可於「漢民中醫診所」遊說告訴人投資韓國人蔘，何以
      交付人參與告訴人之際，卻未敢在「漢民中醫診所」內行
      之？已有可疑。對照證人陳神發於檢察事務官詢問時表示
      ：診所的人蔘確實都放在冰箱裡等語（偵三卷第35頁）及
      告訴人指證：找不到被告後，曾至上開診所找陳神發要錢
      ，陳神發表示人蔘是從上開診所冰箱拿取等情（偵三卷第
      31頁、易卷第38、46、52頁），已可見被告所交付之人蔘
      ，實係被告私自從「漢民中醫診所」冰箱內拿取，並非「
      總仔」因投資韓國人蔘所給予，才不敢在「漢民中醫診所
      」內交付告訴人，而需刻意挾帶外出交付，更與前揭被告
      在「漢民中醫診所」遊說告訴人投資之際均刻意避開陳神
      發等行為相為呼應，則被告上開交付韓國人蔘之舉動，應
      係見告訴人交付款項後，為讓告訴人繼續相信確有將款項
      用以投資韓國人蔘，以免告訴人起疑，始刻意而為之掩飾
      犯行舉動，自無從據為有利被告之認定。
（七）綜上，被告並未實際從事韓國人蔘進口買賣之生意，亦未
      將告訴人所匯款項250 萬元交付「總仔」進行上開投資，
      確有虛偽陳稱投資韓國人蔘進口買賣之客觀詐術行為，且
      主觀上自始亦有欲藉上開投資名目，誘騙告訴人交出金錢
      供己花用之不法所有意圖及詐欺故意至明。本件事證明確
      ，被告上開犯行堪以認定，應予依法論科。
三、核被告所為，係犯刑法第339 條第1 項之詐欺取財罪。又被
    告先後以同一虛構之投資韓國人蔘事宜訛詐告訴人，且告訴
    人主觀上亦係基於被告所述同一投資情事而先後匯款，業據
    其證述在卷（易卷第51頁），則被告雖多次向傳述不實事實
    並要求告訴人交付款項，然其時間相近，侵害同一法益，主
    觀上應係基於單一犯意為之，為數個舉動之接續施行，應論
    以接續犯之一罪。爰審酌被告正值壯年，身為「漢民中醫診
    所」之推拿師，並為診所負責人陳神發之子，擁有穩定之工
    作及良好家世，竟不思正當營生，反為貪圖不法利益，利用
    告訴人之信任，虛構人蔘進口買賣情節，佯以投資之名向告
    訴人詐取財物，所得金額高達250 萬元，造成告訴人財產損
    失至鉅，行為殊不足取；又其犯後即逃逸無蹤，經臺灣高雄
    地方法院檢察署2 次通緝始到案，且矢口否認犯行，一再飾
    詞狡辯，毫無悔意；並考量被告雖於本院最後審理中表示願
    以250 萬元與告訴人製作和解筆錄，有本院98年度附民字第
    195 號和解筆錄可憑（易卷第58頁），惟被告自案發迄今近
    3 年，在告訴人電話始終未變動而可供聯繫之情況下，均未
    出面與告訴人洽談或賠償告訴人分文，反而於本院最後審理
    期日當日開庭前，始匆忙與告訴人聯繫並要求和解，於上開
    和解成立後仍未具體賠付款項，有本院辦理刑事案件電話紀
    錄查詢結果1 紙（易卷第64頁）可憑，毫無彌補告訴人損害
    之誠意，犯後態度不佳；暨考量其犯罪手段、智識、生活狀
    況等一切情狀，量處如主文所示之刑。末按中華民國九十六
    年罪犯減刑條例業經總統於96年7 月4 日公布，同年7 月16
    日施行，本件被告犯罪時間，在96年4 月24日以前，所犯罪
    名及宣告刑亦符該條例第2 條第3 款規定。又同條例第5 條
    雖規定：本條例施行前，經通緝而未於中華民國96年12月31
    日以前自動歸案接受偵查、審判或執行者，不得依本條例減
    刑，惟被告係於減刑條例施行後始經臺灣高雄地方法院檢察
    署於96年7 月31日發布通緝，於同年10月3 日歸案，嗣經同
    署於97年3 月6 日發布通緝，於同年8 月5 日緝獲，有臺灣
    高雄地方法院檢察署通緝書2 份、高雄市政府警察局小港分
    局解送人犯報告書、高雄市政府警察局鹽埕分局解送人犯報
    告書各1 份在卷可稽，與該條例第5 條規定不得減刑之情形
    有別，自應予減刑，爰減其宣告刑二分之一，並依同條例第
    7 條規定，於判決主文同時諭知其宣告刑及減得之刑，以示
    懲儆。
據上論斷，依刑事訴訟法第299 條第1 項前段，刑法第339 條第
1 項，刑法施行法第1 條之1 ，中華民國九十六年罪犯減刑條例
第2 條第1 項第3 款、第7 條，判決如主文。
本案經檢察官甲○○到庭執行職務。
中    華    民    國    98    年    6     月    11    日
                  刑事第十五庭  審判長法  官  唐照明
                                      法  官  楊國煜
                                      法  官  黃苙荌
以上正本證明與原本無異。
如不服本判決應於收受送達後10日內向本院提出上訴書狀，並應
敘述具體理由；如未敘述上訴理由者，應於上訴期間屆滿後20日
內向本院補提理由書（均須按他造當事人之人數附繕本）「切勿
逕送上級法院」。
中    華    民    國    98    年    6     月    12    日
                                      書記官  廖佳玲
附錄論罪科刑法條：
中華民國刑法第339條
意圖為自己或第三人不法之所有，以詐術使人將本人或第三人之
物交付者，處5 年以下有期徒刑、拘役或科或併科1 千元以下罰
金。
以前項方法得財產上不法之利益或使第三人得之者，亦同。
前二項之未遂犯罰之。


司法院資訊處製作；財團法人民間司法改革基金會備份。
